---
title: "Inwestowanie na Warszawskiej Giełdzie Papierów Wartościowych to dobry pomysł"
author: "Karolina Joachimczyk, 303817"
output:
  ioslides_presentation:
    css: styles.css
encoding: UTF-8
---

```{r Wczytanie danych, echo=FALSE, message=FALSE, warning=FALSE, fig.width=10, fig.height=6, out.width="85%"}

library(readr)
library(ggplot2)

# Wczytanie danych z pliku (plik CSV musi być w tym samym folderze co ten Rmd!)
wig20_data <- read_csv("wig20_d.csv")
tbsp_data <- read_csv("tbsp_d.csv")

# Zamiana na zwykły data frame
wig20_data <- as.data.frame(wig20_data)
tbsp_data <- as.data.frame(tbsp_data)

# Konwersja kolumny Data na format daty
wig20_data$Data <- as.Date(wig20_data$Data)
tbsp_data$Data <- as.Date(tbsp_data$Data)

```

## <span class="naglowek">Wykres najważniejszego indeksu spółek WIG20</span>

```{r Wykres analizy WIG20, echo=FALSE, message=FALSE, warning=FALSE, fig.width=10, fig.height=6, out.width="85%"}

ggplot(wig20_data, aes(x = Data, y = Zamkniecie)) +
  geom_line(color = "blue") +
  labs(
    title = "WIG20 - Ceny Zamknięcia",
    x = "Data",
    y = "Cena Zamknięcia"
  ) +
  theme_minimal() +  
  theme(
    axis.text = element_text(size = 20),  
    axis.title = element_text(size = 20),
    plot.title = element_text(size = 20)
  )

```

<div style="text-align: justify; font-size: 80%; line-height: 1.5">
Największy indeks spółek odzwierciedla podejście inwestora do kondycji rynku.
Obserwowany trend jest zdecydowanie wzrostowy.
</div>

## <span class="naglowek">Wykres najważniejszego indeksu obligacji TBSP</span>

```{r Wykres analizy TBSP, echo=FALSE, warning=FALSE, fig.width=10, fig.height=6, out.width="85%"}

ggplot(tbsp_data, aes(x = Data, y = Zamkniecie)) +
  geom_line(color = "blue") +
  labs(
    title = "TBSP - Ceny Zamknięcia",
    x = "Data",
    y = "Cena Zamknięcia"
  ) + 
  theme_minimal() +
  theme(
    axis.text = element_text(size = 20),  
    axis.title = element_text(size = 20),
    plot.title = element_text(size = 20)
  )

```

<div style="text-align: justify; font-size: 80%; line-height: 1.5">
Wzrost cen zarówno najważniejszego indeksu spółek giełdowych, jak i indeksu obligacji skarbowych świadczy o stabilności państwa i rozwoju jego gospodarki.
</div>

